【裁判字號】    99,易,583
【裁判日期】    990409
【裁判案由】    竊盜
【裁判全文】
臺灣臺北地方法院刑事判決               99年度易字第583號
公  訴  人  臺灣臺北地方法院檢察署檢察官
被      告  丙○○
上列被告因竊盜案件，經檢察官提起公訴（99年度偵緝字第84號
），被告於本院準備程序中就被訴事實為有罪之陳述，經告知簡
式審判程序之旨，並聽取公訴人及被告之意見後，本院合議庭認
為適宜由受命法官獨任進行簡式審判程序而裁定改由受命法官獨
任進行簡式審判程序審理，判決如下：
    主  文
丙○○共同攜帶兇器毀越安全設備於夜間侵入住宅竊盜，累犯，
處有期徒刑玖月。扣案之手套壹雙、繩索貳條、螺絲起子壹支及
破壞剪壹支，均沒收。
    事  實
一、丙○○前因違反商業會計法案件，經臺灣板橋地方法院以97
    年度訴字第446 號判決判處有期徒刑6 月，減刑為有期徒刑
    3 月確定，於民國97年10月6 日縮刑期滿執行完畢。詎仍不
    知悔改，與真實姓名年籍不詳、綽號「阿樹」之成年男子共
    同基於意圖為自己不法所有之犯意聯絡，共同攜帶丙○○所
    有之手套1 雙、繩索2 條及客觀上足以對於人之生命、身體
    、安全構成威脅而屬兇器之螺絲起子1 支，及「阿樹」所有
    之客觀上足以對於人之生命、身體、安全構成威脅而屬兇器
    之破壞剪1 支，於98年7 月27日凌晨1 、2 時之夜間，前往
    乙○○、甲○○位於臺北市○○區○○街二段53巷24號2 樓
    、4 樓之住宅，由「阿樹」以上開破壞剪剪斷前開住宅4 樓
    之鐵窗而破壞之，丙○○則在一旁把風，2 人再踰越上開鐵
    窗以侵入前開住宅，至前開住宅之2 樓，由丙○○拿取乙○○之國民身分證、健保卡、ACER牌銀色手提電腦1 臺、行動
    電話2 具（各含門號0000000000號、0000000000號之SIM 卡
    ) ，由「阿樹」拿取乙○○之汽、機車駕駛執照、行車執照
    、甲○○之國民身分證、汽、機車駕駛執照、健保卡、USB
    隨身碟5 支、乙○○、甲○○、尤仁揚使用之遠東國際商業
    銀行、台新銀行、萬泰商業銀行、新光商業銀行、中國信託
    商業銀行、聯邦銀行、富邦銀行之信用卡、彰化銀行、華南
    商業銀行、臺灣銀行、中國信託商業銀行、台新銀行、萬泰
    商業銀行之金融卡、I-Cash卡1 張（內含新臺幣（下同）20
    0 元）及現金2,000 元多元等物，而共同竊取上開物品，得
    手後隨即逃逸。嗣乙○○、甲○○發覺遭竊報警處理，於98
    年9 月17日13時50分許，在臺北縣三重市○○○街222 號3
    樓，經警循線查獲，並扣得丙○○所有之手套8 雙、繩索2
    條及螺絲起子1 支。
二、案經甲○○訴由臺北市政府警察局萬華分局報請臺灣臺北地
    方法院檢察署檢察官偵查起訴。
    理  由
一、前揭犯罪事實，業據被告丙○○於警詢時、偵查中及本院訊
    問時均坦承不諱（見98年度偵字第22815 號卷第4 至6 頁、
    99年度偵緝字第84號卷第18、19、26、27、42頁、本院卷第
    24頁背面、第27頁背面、第29頁正面），核與證人高雙慶、
    鄭燕華、甲○○、乙○○、潘淑芳於警詢時及偵查中證述情
    節相符（見98年度偵字第22815 號卷第9 至16頁、第21、22
    、25、27、28頁、第81至83頁、99年度偵緝字第84號卷第37
    至39頁、第54至56頁），並有照片10張（見98年度偵字第22
    815 號卷第44至46頁）附卷可稽，及被告所有之手套1 雙、
    繩索2 條及螺絲起子1 支扣案可資佐證，足見被告前開自白
    確與事實相符，應堪採信。故本件事證明確，被告犯行應堪
    認定。
二、按刑法第321 條第1 項第2 款所謂安全設備，係指依社會通
    常觀念足認為防盜之設備而言（最高法院55年臺上字第547
    號判例要旨參照）。查被告於上揭時、地之竊盜犯行，係破
    壞鐵窗並踰越之以侵入他人住宅所為，該鐵窗依社會通常觀
    念具防盜之功能而屬安全設備。又按刑法第321 條第1 項第
    3 款之攜帶兇器竊盜罪，係以行為人攜帶兇器竊盜為其加重
    條件，此所謂兇器，其種類並無限制，凡客觀上足對人之生
    命、身體、安全構成威脅，具有危險性者均屬之，且祇須行
    竊時攜帶此種具有危險性之兇器為已足，並不以攜帶之初有
    行兇之意圖為必要，亦不以使用為必要（最高法院79年臺上
    字第5253號判例、92年臺上字第3669號判決要旨參照）。查
    被告於上開時、地行竊時所攜帶之破壞剪及螺絲起子，均質
    地堅硬，客觀上顯足以對於他人之生命、身體構成威脅而具
    有危險性，屬刑法所謂之兇器甚明。是核被告所為，係犯刑
    法第321 條第1 項第1 款、第2 款、第3 款之攜帶兇器毀越
    安全設備於夜間侵入住宅竊盜罪。被告與「阿樹」間有犯意
    聯絡與行為分擔，均為共同正犯。又被告前因違反商業會計
    法案件，經臺灣板橋地方法院以97年度訴字第446 號判決判
    處有期徒刑6 月，減刑為有期徒刑3 月確定，於97年10月6
    日縮刑期滿執行完畢等情，有臺灣高等法院被告前案紀錄表
    在卷可憑，其於有期徒刑執行完畢後，5 年內故意再犯本件
    有期徒刑以上之罪，為累犯，應依法加重其刑。爰審酌被告
    不思以己力賺取財物，反欲不勞而獲，攜帶兇器毀越安全設
    備竊取他人財物，對民眾生命及財產安全產生危害，且遭竊
    財物迄未歸還被害人，亦未賠償被害人，惟念被告犯後坦承
    犯行等一切情狀，量處如主文所示之刑。另扣案如98年度偵
    字第22815 號卷第45頁上方照片中編號8 之手套1 雙、繩索
    2 條及螺絲起子1 支，均為被告所有且供其本件竊盜犯罪所
    用或預備之物，又供被告與共犯「阿樹」本件竊盜犯罪所用
    之破壞剪1 支，為共犯「阿樹」所有，業據被告供承在卷（
    見本院卷第24頁背面、第28頁背面），前開破壞剪1 支雖未
    經扣案，惟並無證據證明業已滅失，是上開物品均依刑法第
    38條第1 項第2 款規定宣告沒收之。至扣案如98年度偵字第
    22815 號卷第45頁上方照片中編號1 至7 之手套7 雙，雖係
    被告所有之物，然均非本件竊盜犯行所用或預備之物，亦非
    違禁物或因本件竊盜犯罪所得之物，與本件竊盜犯行無直接
    關係，無須併予宣告沒收，附此敘明。
據上論斷，應依刑事訴訟法第273 條之1 第1 項、第299 條第1
項前段，刑法第28條、第321條第1項第3款、第2款、第1款、第
47 條第1項、第38條第1項第2款，判決如主文。
本案經檢察官陳國安到庭執行職務。
中    華    民    國    99    年     4    月     9    日
                  刑事第十九庭  法  官  高若珊
上正本證明與原本無異。
如不服本判決應於收受送達後10日內向本院提出上訴書狀，並應
敘述具體理由；其未敘述上訴理由者，應於上訴期間屆滿後20日
內向本院補提理由書（均須按他造當事人之人數附繕本）「切勿
逕送上級法院」。告訴人或被害人如對於本判決不服者，應具備
理由請求檢察官上訴，其上訴期間之計算係以檢察官收受判決正
本之日期為準。
                                書記官  游曉婷
中    華    民    國    99    年    4     月    9     日
附錄本案論罪科刑法條全文
中華民國刑法第321條
（加重竊盜罪）
犯竊盜罪而有左列情形之一者，處 6 月以上、 5 年以下有期徒
刑：
一、於夜間侵入住宅或有人居住之建築物、船艦或隱匿其內而犯
    之者。
二、毀越門扇、牆垣或其他安全設備而犯之者。
三、攜帶兇器而犯之者。
四、結夥三人以上而犯之者。
五、乘火災、水災或其他災害之際而犯之者。
六、在車站或埠頭而犯之者。
前項之未遂犯罰之。

司法院資訊處製作；財團法人民間司法改革基金會備份。
